【裁判字號】    89,訴,4
【裁判日期】    890825
【裁判案由】    違反槍砲彈藥刀械管制條例
【裁判全文】
臺灣桃園地方法院刑事判決                              八十九年度訴字第四號
    公  訴  人  臺灣桃園地方法院檢察署檢察官
    被      告  甲○○
右列被告因違反槍砲彈藥刀械管制條例案件，經檢察官提起公訴（八十八年度偵字第
一五九九一號），本院判決如左：
        主  文
甲○○未經許可，寄藏子彈，累犯，處有期徒刑肆月，併科罰金新台幣貳萬元，罰金
部分如易服勞役，以銀元佰元（即新台幣玖佰元）折算壹日。
扣案之武士刀壹把、子彈貳顆（彈底標記１２  ＩＴＡＬＹ  １２  ＦＩＯＣＣＨＩ
）均沒收。
        事  實
一、甲○○曾於民國八十五年間因違反麻醉藥品管理條例案件，經本院判處有期徒刑
    六月確定，甫於八十六年五月十三日執行完畢，詎猶不悔改，復於八十八年十月
    上旬間某日，由黃差（於八十八年十月十日死亡）拿管制刀械之武士刀一把、及
    具有殺傷力之霰彈子彈二顆（彈底標記１２  ＩＴＡＬＹ  １２  ＦＩＯＣＣＨ
    Ｉ），至其暫住於不知情之乙○○位於桃園縣大溪鎮隆德新村九十三號住處門外
    ，託其寄藏，其即未經許可而無故持有上開刀械、子彈。嗣於八十八年十月十七
    日下午五時三十分許，為警在上址持本署簽發之搜索票查獲，並扣得上開之武士
    刀一把、霰彈二顆。
二、案經桃園縣警察局楊梅分局報請台灣桃園地方法院檢察署檢察官偵查起訴。
        理  由
一、訊據被告甲○○對於右揭犯罪事實，除矢口否認寄藏子彈之事實，辯稱：子彈係
    黃差託乙○○寄藏，並非託伊寄藏云云外，餘均供承不諱，惟查，右揭事實業據
    被告於偵查中供承不諱，並經證人乙○○證述屬實，又有現場相關位置圖一份、
    現場照片八張附卷足參，此外，復有武士刀一把、霰彈二顆扣案足資佐證。而上
    開扣案之子彈二顆經送內政部警政署刑事警察局鑑驗結果，認均係制式口徑１２
      ＧＵＡＧＥ霰彈（彈底標記１２  ＩＴＡＬＹ  １２  ＦＩＯＣＣＨＩ），且
    皆具有殺傷力，此有內政部警政署刑事警察局八十八年十月二十五日刑鑑字第一
    ０九五三０號鑑驗通知書一紙在卷可証。另扣案之武士刀經送桃園縣警察局鑑驗
    結果，認係管制刀械武士刀，亦有桃園縣警察局八十九年四月二十一日桃警保字
    第五一二０九號函一紙在卷可憑；又被告受託寄藏武士刀部分，亦該當「持有」
    之犯罪構成要件。被告事後所辯顯係卸責之詞，委不足採。本案事證明確，被告
    犯行堪以認定，應予依法論科。至被告聲請傳訊證人陳增達以證明上開子彈係黃
    差託乙○○寄藏，惟未舉其年籍資料以供本院查證，且本院認本案事證明確，無
    再傳訊必要，附此敘明。
二、核被告所為，係犯槍砲彈藥刀械管制條例第十二條第四項之未經許可無故寄藏子
    彈罪、第十四條第三項非法持有刀械罪。被告同時同地受託寄藏上開槍彈，係一
    寄藏行為同時觸犯二罪名，為想像競合犯，應依刑法五十五條之規定從一重之未
    經許可無故寄藏子彈罪處斷。又查被告曾於八十五年間因違反麻醉藥品管理條例
    案件，經本院判處有期徒刑六月確定，甫於八十六年五月十三日執行完畢，此有
    臺灣桃園地方法院檢察署刑案資料查註紀錄表及本院被告全國前案記錄表各一紙
    在卷可按，其於五年以內再犯本件有期徒刑以上之刑之本罪，為累犯，均應依法
    加重其刑。爰審酌被告之犯罪動機、目的、方法、所生危害、及犯後態度等一切
    情狀，量處如主文所示之刑，罰金部分併諭知易服勞役之折算標準。
三、扣案之子彈二顆（彈底標記１２  ＩＴＡＬＹ  １２  ＦＩＯＣＣＨＩ）、武士
    刀一把，均係違禁物，爰依刑法第三十八條第一項第一款宣告沒收。
據上論斷，應依刑事訴訟法第二百九十九條第一項前段，槍砲彈藥刀械管制條例第十
二條第四項、第十四條第三項，刑法第十一條前段、第五十五條、第四十七條、第四
十二條第二項、第三十八條第一項第一款，現行法規所定貨幣折算新台幣條例第二條
，罰金罰鍰提高標準條例第二條，判決如主文。
本案經檢察官何祖舜到庭執行職務。
中      華      民      國    八十九    年      八      月    二十五    日
                                臺灣桃園地方法院刑事第二庭
                                      法  官   曾 正 耀
右正本證明與原本無異。
如不服本判決，應於判決送達後十日內向本院提出上訴狀( 應附繕本 )，上訴於
臺灣高等法院。
                                      書記官   蘇  萱
中        華        民        國   八十九   年   八   月    二十五    日
附論罪科刑依據之法條：
槍砲彈藥刀械管制條例第十二條第四項：
未經許可，持有、寄藏或意圖販賣而陳列子彈者，處五年以下有期徒刑，併科新台幣
三百萬元以下罰金。
槍砲彈藥刀械管制條例第十四條第三項
未經許可，持有或意圖販賣而陳列刀械者，處一年以下有期徒刑、拘役或新臺幣五十?
萬元以下罰金。


司法院資訊處製作；財團法人民間司法改革基金會備份。
